dicts/gl_ES/gl_ES.aff
FLAG num
SFX 313  Y    90     #3C -aír -oír -uír Como saír, oír ou fluír
SFX 313  r    r/100,103,104    ír #Infinitivo
SFX 313  r    ndo/100,103,104    ír
SFX 313  r    do/10,14    ír
SFX 313  ír    io    [ao]ír
SFX 313  uír    úo/100,103,104    uír
SFX 313  aír    áio/666,100,103,104    aír
SFX 313  oír    óio/666,100,103,104    oír
SFX 313  ír    es    [ao]ír
SFX 313  uír    úes/100,103,104    uír
SFX 313  aír    áes/666,100,103,104    aír
SFX 313  oír    óes/666,100,103,104    oír
SFX 313  ír    e    [ao]ír
SFX 313  uír    úe/100,103,104    uír
SFX 313  aír    áe/666,100,103,104    aír
SFX 313  oír    óe/666,100,103,104    oír
SFX 313  r    mos/100,103,104    ír
SFX 313  r    des/100,103,104    ír
SFX 313  ír    en    [ao]ír
SFX 313  uír    úen/100,103,104    uír
SFX 313  aír    áen/666,100,103,104    aír
SFX 313  oír    óen/666,100,103,104    oír
SFX 313  ír    ía/100,103,104    ír
SFX 313  ír    ías/100,103,104    ír
SFX 313  ír    ïamos    ír
SFX 313  ír    ïámos/666,100,103,104    ír
SFX 313  ír    ïades    ír
SFX 313  ír    ïádes/666,100,103,104    ír
SFX 313  ír    ían/100,103,104    ír
SFX 313  ír    ín/100,103,104    ír
SFX 313  ír    íches/100,103,104    ír
SFX 313  ír    íu/102,103,104    ír
SFX 313  ír    ímos/100,103,104    ír
SFX 313  ír    ístes/100,103,104    ír
SFX 313  ír    íron/100,103,104    ír
SFX 313  0    a/100,103,104    ír
SFX 313  0    as/100,103,104    ír
SFX 313  ír    iramos    ír
SFX 313  ír    irámos/666,100,103,104    ír
SFX 313  ír    irades    ír
SFX 313  ír    irádes/666,100,103,104    ír
SFX 313  0    an/100,103,104    ír
SFX 313  ír    irei/102,103    ír
SFX 313  ír    iréi/666,104    ír
SFX 313  ír    irás/104    ír
SFX 313  ír    iras/666,100,103    ír
SFX 313  ír    irá/104    ír
SFX 313  ír    ira/666,100,103    ír
SFX 313  ír    iremos    ír
SFX 313  ír    irémos/666,100,103,104    ír
SFX 313  ír    iredes    ír
SFX 313  ír    irédes/666,100,103,104    ír
SFX 313  ír    irán/104    ír
SFX 313  ír    iran/666,100,103    ír
SFX 313  ír    iría/100,103,104    ír
SFX 313  ír    irías/100,103,104    ír
SFX 313  ír    iriamos    ír
SFX 313  ír    iriámos/666,100,103,104    ír
SFX 313  ír    iriades    ír
SFX 313  ír    iriádes/666,100,103,104    ír
SFX 313  ír    irían/100,103,104    ír
SFX 313  ír    ia     [ao]ír
SFX 313  uír    úa/100,103,104    uír
SFX 313  aír    áia/666,100,103,104    aír
SFX 313  oír    óia/666,100,103,104    oír
SFX 313  ír    ias    [ao]ír
SFX 313  uír    úas/100,103,104    uír
SFX 313  aír    áias/666,100,103,104    aír
SFX 313  oír    óias/666,100,103,104    oír
SFX 313  ír    iamos    [ao]ír
SFX 313  ír    iámos/666,100,103,104    [ao]ír
SFX 313  ír    amos    uír
SFX 313  ír    ámos/666,100,103,104    uír
SFX 313  ír    iades    [ao]ír
SFX 313  ír    iádes/666,100,103,104    [ao]ír
SFX 313  ír    ades    uír
SFX 313  ír    ádes/666,100,103,104    uír
SFX 313  ír    ian    [ao]ír
SFX 313  uír    úan/100,103,104    uír
SFX 313  aír    áian/666,100,103,104    aír
SFX 313  oír    óian/666,100,103,104    oír
SFX 313  r    se/100,103,104    ír
SFX 313  r    ses/100,103,104    ír
SFX 313  r    semos/100,103,104    ír
SFX 313  r    sedes/100,103,104    ír
SFX 313  r    sen/100,103,104    ír
SFX 313  0    es/100,103,104    ír
SFX 313  0    mos/100,103,104    ír
SFX 313  0    des/100,103,104    ír
SFX 313  0    en/100,103,104    ír
SFX 313  r    de/100,103,104    ír


SFX 314  Y    38     #C3 alternancia vocálica u-o 
SFX 314  ir    o    [^cu]ir
SFX 314  ir    o    [^g]uir
SFX 314  cir    zo    cir
SFX 314  guir    go    guir
SFX 314  r    mos    ir
SFX 314  ir    ímos/666,100,103,104    ir
SFX 314  r    des    ir
SFX 314  ir    ídes/666,100,103,104    ir
SFX 314  ir    ín/104    ir
SFX 314  ir    in/666,100,103    ir
SFX 314  ir    a    [^cu]ir
SFX 314  ir    a    [^g]uir
SFX 314  cir    za    cir
SFX 314  guir    ga    guir
SFX 314  ir    as    [^cu]ir
SFX 314  cir    zas    cir
SFX 314  guir    gas    guir
SFX 314  quir    cas    quir
SFX 314  ir    amos    [^cu]ir
SFX 314  ir    ámos/666,100,103,104    [^cu]ir
SFX 314  ir    amos    [^g]uir
SFX 314  ir    ámos/666,100,103,104    [^g]uir
SFX 314  cir    zamos    cir
SFX 314  cir    zámos/666,100,103,104    cir
SFX 314  guir    gamos    guir
SFX 314  guir    gámos/666,100,103,104    guir
SFX 314  ir    ades    [^cu]ir
SFX 314  ir    ádes/666,100,103,104    [^cu]ir
SFX 314  ir    ades    [^g]uir
SFX 314  ir    ádes/666,100,103,104    [^g]uir
SFX 314  cir    zades    cir
SFX 314  cir    zádes/666,100,103,104    cir
SFX 314  guir    gades    guir
SFX 314  guir    gádes/666,100,103,104    guir
SFX 314  ir    an    [^cu]ir
SFX 314  ir    an    [^g]uir
SFX 314  cir    zan    cir
SFX 314  guir    gan    guir

SFX 315  Y    17     #C3 alternancia vocálica u-o Fúxir con cambio de acento na raiz
SFX 315  ir    o/666,100,103,104    [^cu]ir
SFX 315  ir    o/666,100,103,104    [^g]uir
SFX 315  cir    zo/666,100,103,104    cir
SFX 315  guir    go/666,100,103,104    guir
SFX 315  ir    a/666,100,103,104    [^cu]ir
SFX 315  ir    a/666,100,103,104    [^g]uir
SFX 315  cir    za/666,100,103,104    cir
SFX 315  guir    ga/666,100,103,104    guir
SFX 315  ir    as/666,100,103,104    [^cu]ir
SFX 315  ir    as/666,100,103,104    [^g]uir
SFX 315  cir    zas/666,100,103,104    cir
SFX 315  guir    gas/666,100,103,104    guir
SFX 315  ir    an/666,100,103,104    [^cu]ir
SFX 315  ir    an/666,100,103,104    [^g]uir
SFX 315  cir    zan/666,100,103,104    cir
SFX 315  guir    gan/666,100,103,104    guir
SFX 315  ir    e/666,100,103,104    ir

SFX 316  Y    3     #C3 alternancia vocálica u-o Foxir
SFX 316  ir    es    ir
SFX 316  ir    e    ir
SFX 316  ir    en    ir

SFX 317  Y    3     #C3 alternancia vocálica u-o Fóxir con cambio de acento na raiz
SFX 317  ir    es/666,100,103,104    ir
SFX 317  ir    e/666,100,103,104    ir
SFX 317  ir    en/666,100,103,104    ir

SFX 320  Y    6     #C3 alternancia vocálica i-e
SFX 320  r    mos    ir
SFX 320  ir    ímos/666,100,103,104    ir
SFX 320  r    des    ir
SFX 320  ir    ídes/666,100,103,104    ir
SFX 320  ir    ín/104    ir
SFX 320  ir    in/666,100,103    ir


SFX 321  Y    3     #C3 alternancia vocálica i-e
SFX 321  ir    es    ir
SFX 321  ir    e    ir
SFX 321  ir    en    ir


SFX 322  Y    3     #C3 alternancia vocálica i-e. cambio de acento na raiz
SFX 322  ir    es/666,100,103,104    ir
SFX 322  ir    e/666,100,103,104    ir
SFX 322  ir    en/666,100,103,104    ir

SFX 323  Y    24     #C3 alternancia vocálica i-e. Sirvir
SFX 323  ir    o    [^cu]ir
SFX 323  ir    o    [^g]uir
SFX 323  guir    go    guir
SFX 323  ir    a    [^cu]ir
SFX 323  ir    a    [^g]uir
SFX 323  guir    ga    guir
SFX 323  ir    as    [^cu]ir
SFX 323  guir    gas    guir
SFX 323  quir    cas    quir
SFX 323  ir    amos    [^cu]ir
SFX 323  ir    ámos/666,100,103,104    [^cu]ir
SFX 323  ir    amos    [^g]uir
SFX 323  ir    ámos/666,100,103,104    [^g]uir
SFX 323  guir    gamos    guir
SFX 323  guir    gámos/666,100,103,104    guir
SFX 323  ir    ades    [^cu]ir
SFX 323  ir    ádes/666,100,103,104    [^cu]ir
SFX 323  ir    ades    [^g]uir
SFX 323  ir    ádes/666,100,103,104    [^g]uir
SFX 323  guir    gades    guir
SFX 323  guir    gádes/666,100,103,104    guir
SFX 323  ir    an    [^cu]ir
SFX 323  ir    an    [^g]uir
SFX 323  guir    gan    guir


SFX 324  Y    12     #C3 alternancia vocálica i-e. Sírvir
SFX 324  ir    o/666,100,103,104    [^cu]ir
SFX 324  ir    o/666,100,103,104    [^g]uir
SFX 324  guir    go/666,100,103,104    guir
SFX 324  ir    a/666,100,103,104    [^cu]ir
SFX 324  ir    a/666,100,103,104    [^g]uir
SFX 324  guir    ga/666,100,103,104    guir
SFX 324  ir    as/666,100,103,104    [^cu]ir
SFX 324  ir    as/666,100,103,104    [^g]uir
SFX 324  guir    gas/666,100,103,104    guir
SFX 324  ir    an/666,100,103,104    [^cu]ir
SFX 324  ir    an/666,100,103,104    [^g]uir
SFX 324  guir    gan/666,100,103,104    guir



SFX 330  Y    37     #Verbo ir
SFX 330  r    ndo    ir
SFX 330  ir    índo/666,100,103,104    ir
SFX 330  ir    ido/10,14    ir
SFX 330  r    mos    ir
SFX 330  ir    ímos/666,100,103,104    ir
SFX 330  r    des    ir
SFX 330  ir    ídes/666,100,103,104    ir
SFX 330  ir    ía    ir
SFX 330  ir    ía/666,100,103,104    ir
SFX 330  ir    ías    ir
SFX 330  ir    ías/666,100,103,104    ir
SFX 330  ir    iamos    ir
SFX 330  ir    iámos/666,100,103,104    ir
SFX 330  ir    iades    ir
SFX 330  ir    iádes/666,100,103,104    ir
SFX 330  ir    ían    ir
SFX 330  ir    ían/666,100,103,104    ir
SFX 330  0    ei/102,103    r
SFX 330  0    éi/666,104    r
SFX 330  0    as/666,100,103    r
SFX 330  0    ás/104    r
SFX 330  0    a/666,100,103    r
SFX 330  0    á/104    r
SFX 330  0    emos    r
SFX 330  0    émos/666,100,103,104    r
SFX 330  0    edes    r
SFX 330  0    édes/666,100,103,104    r
SFX 330  0    an/666,100,103    r
SFX 330  0    án/104    r
SFX 330  0    ía/100,103,104    r
SFX 330  0    ías/100,103,104    r
SFX 330  0    iamos    r
SFX 330  0    iámos/666,100,103,104    r
SFX 330  0    iades    r
SFX 330  0    iádes/666,100,103,104    r
SFX 330  0    ían    r
SFX 330  0    ían/100,103,104    r


SFX 331  Y    10     #Verbo ir (Raíz ir e for)
SFX 331  r    r/100,103    r
SFX 331  ir    ír/666,104    ir
SFX 331  0    es    r
SFX 331  ir    íres/666,100,103,104    ir
SFX 331  0    mos    r
SFX 331  ir    írmos/666,100,103,104    ir
SFX 331  0    des    r
SFX 331  ir    írdes/666,100,103,104    ir
SFX 331  0    en    r
SFX 331  ir    íren/666,100,103,104    ir


SFX 332  Y    30     #Verbo ir (Raíz for)
SFX 332  or    un/100,103    r
SFX 332  or    ún/666,104    r
SFX 332  or    uches    r
SFX 332  or    úches/666,100,103,104    r
SFX 332  r    i/102,103    r
SFX 332  or    ói/666,104    r
SFX 332  r    mos    r
SFX 332  or    ómos/666,100,103,104    r
SFX 332  r    stes    r
SFX 332  or    óstes/666,100,103,104    r
SFX 332  0    on    r
SFX 332  or    óron/666,100,103,104    r
SFX 332  0    a    r
SFX 332  or    óra/666,100,103,104    r
SFX 332  0    as    r
SFX 332  or    óras/666,100,103,104    r
SFX 332  0    amos    r
SFX 332  0    ámos/666,100,103,104    r
SFX 332  0    ades    r
SFX 332  0    ádes/666,100,103,104    r
SFX 332  0    an    r
SFX 332  or    óran/666,100,103,104    r
SFX 332  r    se    r
SFX 332  or    óse/666,100,103,104    r
SFX 332  r    ses    r
SFX 332  or    óses/666,100,103,104    r
SFX 332  or    ósemos/100,103,104    r
SFX 332  or    ósedes/100,103,104    r
SFX 332  r    sen    r
SFX 332  or    ósen/666,100,103,104    r


SFX 333  Y    20     #Verbo ir (Raíz vair)
SFX 333  r    a    ir
SFX 333  r    a/666,100,103,104    ir
SFX 333  r    as    ir
SFX 333  r    as/666,100,103,104    ir
SFX 333  r    amos    ir
SFX 333  r    ámos/666,100,103,104    ir
SFX 333  r    ades    ir
SFX 333  r    ádes/666,100,103,104    ir
SFX 333  r    an    ir
SFX 333  r    an/666,100,103,104    ir
SFX 333  air    ou/102,103    ir
SFX 333  air    óu/666,104    ir
SFX 333  ir    s/100,103    ir
SFX 333  air    ás/666,104    ir
SFX 333  ir    i/102,103    ir
SFX 333  air    ái/666,104    ir
SFX 333  ir    n/100,103    ir
SFX 333  air    án/666,104    ir
SFX 333  ir    mos    ir
SFX 333  air    ámos/666,100,103,104    ir

SFX 334  Y    6     #Verbo dicir
SFX 334  cir    s/100,103    cir
SFX 334  icir    ís/666,104    cir
SFX 334  icir    i/100,103    cir
SFX 334  icir    í/666,104    cir
SFX 334  cir    n/100,103    cir
SFX 334  icir    ín/666,104    cir

SFX 335  Y    3     #Verbos compostos de dicir
SFX 335  cir    ís/100,103,104    cir
SFX 335  icir    í/100,103,104    cir
SFX 335  cir    ín/100,103,104    cir
